臺灣士林地方法院刑事裁定
110年度聲字第1171號
聲  請  人  臺灣士林地方檢察署檢察官
受  刑  人  沈金生



上列聲請人因受刑人數罪併罰有二裁判以上，聲請定其應執行之
刑（110年度執聲字第800號、110年度罰執字第375號），本院裁
定如下：
    主  文
沈金生犯如附表所示之罪所處之刑，應執行罰金新臺幣玖仟元，
如易服勞役，以新臺幣壹仟元折算壹日。
    理  由
一、本件聲請意旨略以：受刑人沈金生因犯竊盜等案件，先後判
    決確定如附表所載，應依刑法第53條及第51條第7款規定，
    定其應執行之刑，爰依刑事訴訟法第477條第1項聲請裁定等
    語。
二、按裁判確定前犯數罪者，併合處罰之；數罪併罰，分別宣告
    其罪之刑，宣告多數罰金者，於各刑中之最多額以上，各刑
    合併之金額以下，定其金額，刑法第50條第1項前段、第51
    條第7款分別定有明文。次按依刑法第53條及第54條規定應
    依同法第51條第5款至第7款規定定其應執行之刑者，由該案
    犯罪事實最後判決之法院之檢察官，聲請該法院裁定之，刑
    事訴訟法第477條第1項定有明文。另刑事訴訟法第370條第2
    項及第3項，已針對第二審上訴案件之定應執行之刑，明定
    有不利益變更禁止原則之適用；分屬不同案件之數罪併罰，
    倘一裁判宣告數罪之刑，曾經定其執行刑，再與其他裁判宣
    告之刑定其執行刑時，在法理上亦應同受此原則之拘束（最
    高法院103年度第14次刑事庭會議決議參照）；基此，上開
    更定之應執行刑，不應比前定之應執行刑加計其他裁判所處
    刑期或所定應執行刑後為重，否則即與法律秩序理念及法律
    目的之內部界限有違，難認適法（最高法院93年度台非字第
    192號判決參照）。
三、經查，受刑人所犯如附表編號1至4所示案件中之最後事實審
    審理之案件為編號4所示之案件，係本院以110年度湖原簡字
    第7號判決之案件，有前開判決及臺灣高等法院被告前案紀
    錄表在卷可稽（見本院卷第17至20頁、第24至25頁），是本
    件由犯罪事實最後判決之法院所對應之檢察署檢察官即臺灣
    士林地方檢察署檢察官，向本院提出聲請，於法並無不合，
    先予敘明。本件受刑人因犯竊盜等案件，先後經本院判處如
    附表所示之刑，並均已分別確定在案。其中附表編號1至3所
    示之罪經本院以110年度聲字第996號裁定應執行罰金新臺幣
    （下同）7,000元，如易服勞役，以1,000元折算1日確定在
    案等情，有各該刑事判決書及臺灣高等法院被告前案紀錄表
    在卷可稽（見本院卷第9至20頁、第22至25頁）。茲檢察官
    聲請定其應執行之刑，本院審核認聲請為正當，應予准許，
    且揆諸前開說明，本院就附表所示之罪再為定應執行刑之裁
    定時，自應受上開已定應執行刑內部界限之拘束。本院斟酌
    受刑人犯如附表所示之罪之不法與罪責程度、附表所犯各罪
    均為相同之竊盜罪、時間僅相距約半年及與被告前有諸多竊
    盜之前科、所反應受刑人之人格特性與犯罪傾向等因素，對
    於受刑人所犯數罪為整體非難評價，及本院前已寄送定應執
    行刑意見調查表予受刑人，請受刑人於收受後3日內表示意
    見，該意見調查表於民國110年11月11日送達於受刑人之住
    所，受刑人迄今尚未回覆其對應執行刑之意見等一切情狀，
    定其應執行之刑如主文所示，並諭知易服勞役之折算標準。
四、依刑事訴訟法第477條第1項，刑法第53條、第51條第7款、
    第42條第3項前段，裁定如主文。
中　　華　　民　　國　　110 　年　　11　　月　　25 　日
                  刑事第六庭　　法  官  林哲安
以上正本證明與原本無異。                  
如不服本裁定應於送達後5日內向本院提出抗告狀。 
                                書記官  詹禾翊 
中　　華　　民　　國　　110 　年　　11　　月　　29　　日
附表：
編　　　　　號  1 2 3 罪　　　　　名  竊盜 竊盜 竊盜 宣　　告　　刑  罰金新臺幣3,000元，如易服勞役，以新臺幣1,000元折算1日 罰金新臺幣3,000元，如易服勞役，以新臺幣1,000元折算1日  罰金新臺幣3,000元，如易服勞役，以新臺幣1,000元折算1日 犯　罪　日　期  109年8月2日 109年8月3日 110年1月20日 偵查(自訴)機關年　度　案　號  士林地檢109年度偵緝字第1450號 士林地檢109年度偵緝字第1450號 士林地檢110年度偵字第5314號 最後事實審 法　　院 士林地院 士林地院 士林地院  案　　號 110年度湖原簡字第1號 110年度湖原簡字第1號 110年度士原簡字第9號  判決日期 110年3月4日 110年3月4日 110年6月29日 確定判決 法　　院 士林地院 士林地院 士林地院  案　　號 110年度湖原簡字第1號 110年度湖原簡字第1號 110年度士原簡字第9號  判決日期 110年4月12日 110年4月12日 110年8月6日  備註  士林地檢110年度罰執字第221號（編號1至2經判決應執行罰金新臺幣5,000元)  士林地檢110年度罰執字第312號   編號1至3經士林地院以110年度聲字第996號裁定應執行罰金新臺幣7,000元   

編　　　　　號  4 (以下空白)  罪　　　　　名  竊盜   宣　　告　　刑  罰金新臺幣3,000元，如易服勞役，以新臺幣1,000元折算1日   犯　罪　日　期  110年2月26日   偵查(自訴)機關年　度　案　號  士林地檢110年度偵字第7354號   最後事實審 法　　院 士林地院    案　　號 110年度湖原簡字第7號    判決日期 110年8月9日   確定判決 法　　院 士林地院    案　　號 110年度湖原簡字第7號    判決日期 110年9月17日    備註  士林地檢110年度罰執字第375號